【裁判字號】    97,易緝,55
【裁判日期】    970822
【裁判案由】    毒品危害防制條例
【裁判全文】
臺灣士林地方法院刑事判決              97年度易緝字第55號
公  訴  人  臺灣士林地方法院檢察署檢察官
被      告  甲○○
上列被告因毒品危害防制條例案件，經檢察官提起公訴（96年度
毒偵字第712號），被告於本院準備程序就被訴事實為有罪之陳
述，本院裁定依簡式審判程序審理，並判決如下：
    主  文
甲○○施用第二級毒品，累犯，處有期徒刑陸月，如易科罰金，
以新台幣壹仟元折算壹日，減為有期徒刑月，如易科罰金，以
新臺幣壹仟元折算壹日。
    事  實
一、甲○○前因施用毒品案件，先後2 次經觀察、勒戒後，均認
    無繼續施用毒品之傾向，由臺灣士林地方法院檢察署檢察官
    於民國87年7 月22日、88年2 月25日以87年度偵字第5930、
    11664 號為不起訴處分確定，又因施用毒品案件，經強制戒
    治後付保護管束，於90年5 月10日管束期滿未經撤銷視為強
    制戒治執行完畢，並由臺灣士林地方法院檢察署檢察官以89
    年度毒偵字第24號提起公訴，嗣經本院以89年度易字第541
    號判決處有期徒刑7 月確定，再因施用毒品案件，經送強制
    戒治後，於93年1 月9 日因法律修正釋放出所，並經臺灣士
    林地方法院檢察署檢察官以92年度毒偵字第185 、310 號提
    起公訴，由本院以92年度訴字第229 號判決施用第一級毒品
    處有期徒刑10月、施用第二級毒品處有期徒刑3 月，應執行
    有期徒刑1 年，於92年8 月7 日確定，並於93年12月20日縮
    刑期滿執行完畢。詎甲○○仍不知悛悔，於前案強制戒治執
    行完畢後5 年內再犯施用毒品案件，經上開法院判決有罪確
    定後，復基於施用第二級毒品甲基安非他命之犯意（原處分
    書誤載為安非他命，應予更正），於96年1 月18日晚上7 、
    8 時許，在台北市大同區○○○路○ 段335 巷33號3 樓，以
    將甲基安非他命置放在玻璃球燒烤之方式，施用第二級毒品
    甲基安非他命，嗣於96年1 月20日上午11時15分許，因另案
    通緝為警緝獲，經採集其尿液送驗結果呈甲基安非他命陽性
    反應，始悉上情。
二、案經臺北市政府警察局萬華分局報告臺灣臺北地方法院檢察
    署呈請臺灣高等法院檢察署檢察長核轉臺灣士林地方法院檢
    察署檢察官偵查起訴。
    理  由
一、本件被告甲○○所犯非死刑、無期徒刑、最輕本刑為3年以
    上有期徒刑之罪，或高等法院管轄第一審之案件，被告於本
    院訊問時，就被訴事實為有罪之陳述，經告以簡式審判程序
    之旨，並聽取檢察官及被告之意見後，本院裁定進行簡式審
    判程序，是本件之證據調查，依刑事訴訟法第273條之2規定
    ，不受同法第159 條第1 項、第161 條之2 、第161 條之3
    、第163 條之1 及第164 條至第170 條規定之限制，合先敘
    明。
二、前揭犯罪事實，業據被告甲○○於本院審理中坦承不諱（本
    院97年8月8日審判筆錄），其為警查獲後所採集之尿液，經
    送臺灣尖端先進生技醫學股份有限公司以EIA 酵素免疫分析
    法初驗，再以氣相層析質譜儀分析法複驗結果，呈甲基安非
    他命陽性反應，有臺北市政府警察局偵辦毒品案件尿液檢體
    委驗單、臺灣尖端先進生技醫學股份有限公司96年1 月29日
    濫用藥物尿液檢驗報告（實驗室檢體編號AC05344)各1 紙附
    卷可稽（見臺灣臺北地方法院檢察署96年度毒偵字第550 號
    卷第7 、8 頁）。按個人口服投與甲基安非他命後，其尿液
    中能否驗出甲基安非他命陽性反應，與其投與方式、投與量
    、個人體質、採尿時間及檢測儀器之精密度等有關，一般而
    言，約70％於口服投與後24小時內自尿中排出，約90％於96
    小時內自尿中排出，從而吸食時間距採集尿液時間最長可能
    不會超過4 日，此有行政院衛生署藥物食品檢驗局81年2 月
    8 日81藥檢壹字第1156號函可參，是被告96年1 月20日經警
    採尿送驗結果，尿液呈甲基安非他命陽性反應，與被告自白
    於96 年1月18日施用甲基安非他命相符，足證被告自白與事
    實相符，堪予採信。
三、按毒品危害防制條例係於92年7 月9 日修正公布，自93年1
    月9 日施行，其中第20條、第23條將施用毒品之刑事處遇程
    序，區分為「初犯」及「5 年內再犯」、「5 年後再犯」。
    依其立法理由之說明：「初犯」，經觀察、勒戒或強制戒治
    後，應為不起訴處分或不付審理之裁定；經觀察、勒戒或強
    制戒治執行完畢釋放後，「5 年內再犯」者，因其再犯率甚
    高，原實施之觀察、勒戒及強制戒治既已無法收其實效，爰
    依法追訴或裁定交付審理。至於經觀察、勒戒或強制戒治執
    行完畢釋放後，「5 年後再犯」者，前所實施之觀察、勒戒
    或強制戒治已足以遮斷其施用毒品之毒癮，為期自新及協助
    其斷除毒癮，仍適用「初犯」規定，先經觀察、勒戒或強制
    戒治之程序。從而依修正後之規定，僅限於「初犯」及「5
    年後再犯」二種情形，始應先經觀察、勒戒或強制戒治程序
    。倘被告於5 年內已再犯，經依法追訴處罰，縱其第三次（
    或第三次以上）再度施用毒品之時間，在初犯經觀察、勒戒
    或強制戒治執行完畢釋放5 年以後，已不合於「5 年後再犯
    」之規定，且因已於「5 年內再犯」，顯見其再犯率甚高，
    原實施觀察、勒戒或強制戒治，已無法收其實效，即應依該
    條例第10條處罰（最高法院95年第7 次刑事庭會議決定要旨
    可參）。查被告有如事實欄所示之強制戒治執行完畢及於該
    強制戒治執行完畢5 年內再犯施用毒品，並經本院判處罪刑
    確定等情，有臺灣高等法院被告前案紀錄表在卷可稽，被告
    既曾於觀察、勒戒執行完畢釋放後「5 年內再犯」施用毒品
    犯行，且經法院判處罪刑確定，又第三次犯本案施用第二級
    毒品之犯行，自非屬毒品危害防制條第20條第3 項所定「5
    年後再犯」之情形。是本件被告係三犯施用毒品罪，雖在前
    案強制戒治執行完畢釋放5 年後，但參照上述決議意旨，仍
    應予追訴處罰。
四、按甲基安非他命為毒品危害防制條例第2 條第2 項第2 款所
    稱之第二級毒品。核被告所為，係犯毒品危害防制條例第10
    條第2 項之施用第二級毒品罪，其施用前持有第二級毒品甲
    基安非他命之低度行為，為施用之高度行為吸收，不另論罪
    。被告有事實欄所載犯罪科刑執行情形，有台灣高等法院被
    告前案紀錄表在卷可憑，其於有期徒刑執行完畢5 年內故意
    再犯本件有期徒刑之罪，為累犯，依法加重其刑。爰審酌被
    告前有多次施用毒品紀錄，經觀察、勒戒執行完畢，仍不知
    悛悔，再為本件犯行，缺乏自制力，顯無改過之意，然念其
    施用毒品乃戕害自己身心健康，尚未危及他人，且犯後坦承
    犯行，態度良好，暨其犯罪之動機、目的及其智識程度等一
    切情狀，爰量處如主文所示之刑，並諭知易科罰金之折算標
    準。又本件被告犯罪時間於96年4 月24日以前，符合中華民
    國96年罪犯減刑條例之減刑條件，爰依該條例第2 條第1 項
    第3 款規定減其宣告刑2 分之1 如主文所示，並諭知易科罰
    金之折算標準。末查，被告經本院於96年7 月24日以96年士
    院刑信緝字第330 號通緝書發佈後到案，係上揭減刑條例96
    年7 月16日施行後始為之通緝，無該條例第5 條不得減刑規
    定之適用，附此敘明。
據上論斷，依刑事訴訟法第273條之1第1項、第299條第1項前段
，毒品危害防制條例第10條第2項，刑法第11條、第47條第1項，
中華民國九十六年罪犯減刑條例第2 條第1 項第3 款、第7 條，
判決如主文。
本案經檢察官余秉甄到庭執行職務。
中    華    民    國    97    年    8     月    22    日
                  刑事第六庭法  官  許永煌
以上正本證明與原本無異。
如不服本判決，應於收受送達後10日內向本院提出上訴書狀，其
未敘述上訴理由者，應於上訴期間屆滿後20日內向本院補提理由
書狀（均須按他造當事人之人數附繕本）。
                            書記官  陳淑琪
中    華    民    國    97    年    8     月    22    日
附錄本案論罪科刑法條全文：
毒品危害防制條例第10條第2項
施用第二級毒品者，處 3 年以下有期徒刑。


司法院資訊處製作；財團法人民間司法改革基金會備份。
